---
title: "Effectivess comparison report"
author: "Raphael Rodrigues Campos"
date: "January 17, 2016"
output:
  pdf_document:
    keep_tex: yes
  html_document: default
header-includes: \usepackage{multirow} \usepackge{natbib}
bibliography: ../references.bibtex
---
```{r, message=FALSE, warning=FALSE, echo=FALSE}
source("~/Documents/Master Degree/Master Project/Implementation/LazyNN_RF/experiments/reports/utils.R")
```

# Caso de Estudo: Classificação Automática de Texto


## Resultados e discussões

A Tabela \ref{tab:base} sumariza os resultados da avaliação empirica de algums algoritmos estado-da-arte para classificação de texto e os algoritmos propostos baseado na **Extremelly Randomized Tree**(doravante Extra-trees).

Primeiro aspecto que pode ser observado é que as *Extra-Trees* por si só melhoram a eficácia da *Random Forest* em dois conjuntos de dados(empatando nos outros dois). Esse resultado comprova que *Extra-Trees* também são mais robustas a ruídos e atributos irrelevante como mostrado em [@GEURTS2006], além disso, mostra que isso se mantém quando aplicadas a tarefas de classificação de texto. Todavia, está longe de figurar o cojunto dos melhores classificadores dentre os algoritmos analizados. O SVM continua sendo o melhor classificador, sendo o melhor classificador em todos os 4 conjuntos de dados. Isso não é supresa, já que o SVM é bom para aprender quando aplicado a dados de alta dimensionalidade e com natural robustês para atributos ruidosos e irrelevantes.

Logo em seguida vem *BERT (Boosted Extremelly Randomized Trees)*, o algoritmo é uma extensão do *BROOF* proposto em [@Salles:2015:BEO:2766462.2767747]. Os resultados obtidos com a abordagem comprova nossa intuição de que a simples substituição da RF pela Extra-Trees traria ganhos expressivos no poder de generalização do *BROOF*, tornando a técnica ainda mais competitiva se comparada a outros classificadores.

Outra proposta foi a substituíção da RF pela *Extra-Trees* no algorimo *LazyNN_RF*, na esperação de ganho no poder de generalização do mesmo. É nítido que o uso das Extra-Trees no algoritmo LXT proporcionou um ganho sobretudo nos conjuntos de dados 20NG e REUTERS90, quando comparado ao algoritmo Lazy.

Esses resultados reforçam que as Extra-Trees são mais robustas a ruídos que as RF, todavia estão aquém se comparadas a capacidade do SVM de lidar com dados de alta dimensionalidade e ruidosos. Porém, com uso das técnicas apresentadas em [@Salles:Proposal:2015] pode-se aumentar a capacidade desses algoritmos de lidar com dados ruidosos tarnando-os assim mais competitivos ou muitas vezes melhores que a os algoritmos a presentados na Tabela \ref{tab:base}.

```{r, message=FALSE, warning=FALSE, echo=FALSE, results="asis", echo=F, cache=T}
dir_path = "~/Documents/Master\ Degree/Master\ Project/Implementation/LazyNN_RF/release/results/results_comparison/base/"

build_table(dir_path, caption = "Comparação entres métodos de base", label = "tab:base")
```

### Stacking

Nessa seção contrastamos o aumento do poder de generalização ao combinarmos técnicas altamente eficázes, tais como LazyNN_RF, BROOF, BERT e LazyExtraTrees(LXT), com o ganho proporcionado pela combinação de alguns classificadores estado-da-arte para classificação automática de texto.


Stacking      |   Descrição
------------- | -------------------------
COMB1         | BROOF + Lazy
COMB2         | BERT + LXT
COMB3         | BROOF + Lazy + BERT + LXT
COMBSOTA      | SVM + KNN + XT + RF + NB
COMBALL       | Stacking de todos

Table: Legenda para os stacking. Os classificadores reportados na descrição são todos do nível base, para todos os stackings foi utilizado RF como classificador do meta-nível.


2) temos um a abordagem combinando stacking, bagging (arvores tradicionais e LAZY) e boosting (BROOF e BERT)
3) os resulatdos de stacking so são bons qdo os novos métodos de florestas entram (COMBSOTA não eh tao bom)
4) ha' um ganho em combinar tudo
mas 5) nao precisa combinar tudo  praobter bons resuatdos, o stacking de florestas jah eh competitivo




```{r, message=FALSE, warning=FALSE, echo=FALSE, results="asis", echo=F, cache=T}

dir_path = "~/Documents/Master\ Degree/Master\ Project/Implementation/LazyNN_RF/release/results/results_comparison/stacking/"


build_table(dir_path, caption = "Comparação entre os métodos de stacking", label = "tab:stacking")

```